【裁判字號】    89,上易,192
【裁判日期】    890731
【裁判案由】    違反毒品危害防制條例
【裁判全文】
臺灣高等法院花蓮分院刑事判決                八十九年度上易字第一九二號
    上訴人即被告  甲○○
右列上訴人即被告因毒品危害防制條例案件，不服臺灣臺東地方法院八十九年度易字
第一七二號中華民國八十九年五月十七日第一審判決( 起訴案號：臺灣臺東地方法院
檢察署八十九年度毒偵字第一０、一一號、八十九年度偵緝字第一八號及移送併案審
理八十九年度毒偵字第一三九號 )，提起上訴，本院判決如左：
    主  文
上訴駁回。
    事  實
一甲○○前因違反麻醉藥品管理條例案件，經原審判處有期徒刑六月確定，於民國(
  下同 )八十二年十一月十五日執行完畢，並再因施用毒品案件，經裁定送觀察、勒
  戒後，認無繼續施用毒品之傾向，由臺灣台東地方法院檢察署檢察官以八十七年度
  偵字第一三四○號不起訴處分確定。詎又自八十七年六月十七日起，至八十九年三
  月五日上午九時許，連續在台東市○○○街四十七巷十號、同市○○路○段五十二
  號等處，施用第二級毒品甲基安非他命多次，嗣分別於八十八年九月二十九日、同
  年十二月十二日及八十九年三月五日在上述施用處為警查獲，並分別扣得其所有甲
  基安非他命吸食器三組、甲基安非他命八小包（淨重四‧二公克）。甲○○經本院
  以八十八年度毒聲字第四六八號裁定送觀察、勒戒後，認有繼續施用毒品傾向。
二案經臺東縣警察局台東分局移送臺灣台東地方法院檢察署檢察官偵查起訴及併案審
  理。
    理  由
一訊據上訴人即被告甲○○於本院審理時坦承不諱，且被告三次為警查獲時所採尿液
  ，經送驗結果均呈甲基安非他命陽性反應，有八十八年十一月二日、八十八年十二
  月三十一日、八十九年三月九日之台東縣衛生局煙毒麻醉藥品類委託檢驗結果通知
  書三紙附卷可參，並有甲基安非他命吸食器三組及甲基安非他命八小包（淨重四‧
  二公克）扣案可資佐證。又被告前因施用第二級毒品案件，經送觀察、勒戒後，認
  無繼續施用毒品之傾向，由臺灣台東地方法院檢察署檢察官以八十七年度偵字第一
  三四○號不起訴處分確定在案，被告本次施用毒品，經送觀察、勒戒後，尚有繼續
  施用毒品之傾向，亦分別有臺灣台東地方法院檢察署不起訴處分書、臺灣台東看守
  所附設勒戒處所證明書各一份在卷可憑。是其五年內二犯施用第二級毒品罪，罪證
  明確，被告犯行，洵堪認定。
二核被告所為，係犯毒品危害防制條例第十條第二項之施用第二級毒品罪。其持有第
  二級毒品安非他命之低度行為，應為施用毒品之高度行為所吸收，不另論罪。又被
  告數次施用毒品之行為，時間緊接，所犯罪名相同，顯係出於概括之犯意為之，為
  連續犯，爰依刑法第五十六條之規定以一罪論，並加重其刑。又查被告前於八十二
  年間因違反麻醉藥品管理條例案件，經原審判處有期徒刑六月確定，並於同年十一
  月十五日執行完畢，有台灣台東地方法院檢察署刑案資料查註紀錄表一件在卷可稽
  ，其於五年以內再犯本件有期徒刑以上之罪，為累犯，應依刑法第四十七條之規定
  遞加重其刑。另公訴人就被告已起訴之八十九年三月五日為警查獲施用毒品之同一
  犯行，再移送原審併案審理，經核屬單純一罪，為事實上之同一案件，原審自應併
  予審理，亦無不當。原審因依上開法條及刑法第十一條前段等規定，再審酌被告前
  已有吸用甲基安非他命之犯行，並經觀察勒戒後，竟又再度施用，顯見其意志不堅
  ，及其犯罪之動機、對身體健康所生之危害與犯後態度等一切情狀，量處被告有期
  徒刑八月，扣案之甲基安非他命吸食器三組為被告所有，且供犯罪所用，應依刑法
  第三十八條第一項第二款宣告沒收，另扣案之第二級毒品甲基安非他命八小包（四
  ‧二公克）應依毒品危害防制條例第十八條第一項前段宣告沒收並銷燬之。認事用
  法，尚無不合，被告之上訴意旨，否認施用甲基安非他命，核無理由，應予駁回。
據上論斷，應依刑事訴訟法第三百六十八條，判決如主文。
本案經檢察官翟光軍到庭執行職務。
中      華      民      國      八十九    年    七    月      三十一    日
                                    審判長法官  吳  鴻  章
                                          法官  林  德  盛
                                          法官  黃  永  祥
右正本證明與原本無異。
本件不得上訴。
                                        書記官  陳  淑  芬
中      華      民      國      八十九    年    七    月      三十一    日
附記
毒品危害防制條例第十條第二項
施用第二級毒品者，處三年以下有期徒刑。


司法院資訊處製作；財團法人民間司法改革基金會備份。
